臺灣彰化地方法院刑事判決　　　　九十四年度易字第五九一號
公　訴　人　臺灣彰化地方法院檢察署檢察官
被　　　告　乙○○
上列被告因恐嚇取財等案件，經檢察官聲請簡易判決處刑（九十
四年度偵字第二０七一號），本院員林簡易庭認不宜以簡易判決
處刑，簽移由普通庭依通常程序審理（九十四年度員簡字第二二
三號），由本院合議庭裁定依簡式審判程序審理判決如下：
    主  文
乙○○幫助意圖為自己不法之所有，以恐嚇使人將本人之物交付
，處有期徒刑肆月，如易科罰金，以佰元折算壹日，緩刑年
。
    事  實
一、乙○○於民國九十三年十月十日，因見真實姓名、年籍不詳
    、自稱「林進財」之成年男子在中國時報刊登之廣告而得知
    可販售自己所有之金融帳戶、提款卡得利，其雖已預見販賣
    所有之帳戶存摺、提款卡與不熟識之人使用，可能幫助他人
    實施詐欺取財及恐嚇取財之犯行，惟因缺款，竟仍不違其本
    意而基於幫助上開自稱「林進財」之成年男子實施詐欺取財
    、恐嚇取財犯行之意，於同日以電話與上開自稱「林進財」
    之男子聯絡後，將其所有在合作金庫溪湖分行開立之帳戶（
    帳號：0000000000000號）存摺一本及提款卡
    一張，以新臺幣（下同）三千元（聲請簡易判決處刑書誤載
    為五千元）之代價出售與「林進財」，並於九十三年十月十
    五日下午五時三十分許，在彰化縣溪湖交流道下進行交易，
    將其所有之前開合作金庫溪湖分行帳戶之存摺一本及提款卡
    一枚交付與不知情、自稱係「林進財」員工之姓名不詳之成
    年男子轉交與「林進財」，並當場取得三千元之現款。而上
    開自稱「林進財」之成年男子購得前揭乙○○所有之合作金
    庫溪湖分行帳戶之存摺及提款卡後，乃基於詐欺取財及恐嚇
    取財之為自己不法所有之意圖，先在報紙上佯為刊登純按摩
    廣告，並於九十三年十月十九日下午二時許，向依上開廣告
    撥打電話前來叫小姐之甲○○以要確認身分、避免顧客係警
    察人員為由，要求甲○○提供年籍資料及住處之地址、電話
    供以查證，並於甲○○告知上開身分資料，且前往與小姐約
    定見面之地點久候未遇而返家後，接續多次撥打電話先向甲
    ○○施用詐術假稱：「因下午約叫小姐，導致該小姐被警方
    抓走，須匯款了事」、「昨天因為小姐的事情讓去警察局探
    望的小弟被警察抓走了，須再匯款」等語要求甲○○匯款，
    使甲○○陷於錯誤而誤信為真，且為使甲○○儘速匯款，乃
    又接續於電話中向甲○○恐嚇稱：「不匯款要到你家處理」
    、「不匯款要讓你斷手斷腳及對家人不利」等語，使甲○○
    因而陷於錯誤，並心生畏懼乃陸續匯款總計四十一萬八千元
    （聲請簡易判決處刑書誤載為四十一萬八千五百元），其中
    之九萬元係匯至前開乙○○出賣與「林進財」之合作金庫溪
    湖分行帳戶內。嗣於九十四年一月三日下午三時二十分許，
    乙○○前往合作金庫溪湖分行辦理開戶手續時，為警循線查
    獲。
二、案經彰化縣警察局溪湖分局報請臺灣彰化地方法院檢察署檢
    察官偵查後聲請簡易判決處刑，經本院改依通常程序，並由
    本院合議庭裁定依簡式審判程序審理。
    理  由
一、訊據被告乙○○對於右揭事實坦承不諱，且有證人即被害人
    甲○○於警詢之證述、合作金庫各類存款分戶交易明細表一
    件在卷可佐，本件事證明確，被告前開幫助犯行洵堪認定。
二、查被告基於幫助之不確定故意，販賣其所有之前揭合作金庫
    溪湖分行之存摺、提款卡，供上開真實姓名、年籍均不詳、
    自稱「林進財」之成年男子作為詐欺取財及恐嚇取財之用，
    而上開自稱「林進財」之成年男子確有向被害人李金成實施
    詐欺取財及恐嚇取財之犯行，故被告幫助之正犯即「林進財
    」所為，係犯刑法第三百三十九條第一項之詐欺取財罪及同
　　法第三百四十六條第一項之恐嚇取財罪，其上開所犯之二罪
　  ，有方法、結果之牽連關係，應依刑法第五十五條之規定，
    從一重之恐嚇取財罪處斷；是核被告所為，應論以刑法第三
    十條第一項前段、第三百四十六條第一項之幫助恐嚇取財罪
    。又被告幫助正犯「林進財」為前揭犯行，係屬從犯，爰依
    刑法第三十條第二項之規定，按正犯之刑減輕之。爰審酌被
    告之素行良好、犯罪之動機、目的、手段、對被害人甲○○
    所生之損害及犯罪後坦承犯行，態度尚屬良好等一切情狀，
    量處如主文所示之刑，並諭知易科罰金之折算標準，以示懲
    儆。末查，被告前未曾受有期徒刑以上刑之宣告，有臺灣彰
    化地方法院檢察署刑案資料查註紀錄表及臺灣高等法院被告
    全國前案紀錄表各一份在卷可憑，被告經此科刑教訓，當知
    警惕而無再犯之虞，本院認其所宣告之刑，以暫不執行為適
    當，爰併諭知緩刑三年，以勵自新。
據上論斷，應依刑事訴訟法第四百五十二條、第二百七十三條之
一第一項、第二百九十九條第一項前段，刑法第三十條第一項前
段、第二項、第三百四十六條第一項、第三百三十九條第一項、
第五十五條、第四十一條第一項前段、第七十四條第一款，罰金
罰鍰提高標準條例第一條前段、第二條，判決如主文。
本案經檢察官邱鼎文到庭執行職務
中　　華　　民　　國　九十四　年　　六　　月　　三十　日
                      臺灣彰化地方法院刑事第三庭
                          法　　　官　李　雅　俐
以上正本證明與原本無異。
如不服本判決，應於判決送達後十日內，向本院提出上訴狀（須
附繕本）。
告訴人或被害人對於判決如有不服具備理由請求檢察官上訴者，
其上訴期間之計算係以檢察官收受判決正本之日期為準。
中　　華　　民　　國　九十四　年　　七　　月　　七 　日
                          法院書記官　陳  秀  娟
附錄論罪科刑法條：
刑法第三十條：
幫助他人犯罪者，為從犯。雖他人不知幫助之情者，亦同。
從犯之處罰，得按正犯之刑減輕之。
刑法第三百三十九條第一項：
意圖為自己或第三人不法之所有，以詐術使人將本人或第三人之
物交付者，處五年以下有期徒刑、拘役或科或併科一千元以下罰
金。
刑法第三百四十六條第一項：
意圖為自己或第三人不法之所有，以恐嚇使人將本人或第三人之
物交付者，處六月以上五年以下有期徒刑，得併科一千元以下罰
金。
